臺灣臺南地方法院民事判決
                                     109年度訴字第1026號
原      告  正裕交通有限公司

法定代理人  張嫚容
訴訟代理人  陳三照
被      告  歐旻燕
上列當事人間侵權行為損害賠償事件，本院於民國109年11月12
日言詞辯論終結，判決如下：
    主      文
被告應給付原告新臺幣玖萬陸仟伍佰元，及自民國109年6月5日
起至清償日止，按週年利率百分之五計算之利息。
原告其餘之訴駁回。
訴訟費用由被告負擔五分之一，其餘由原告負擔。
本判決原告勝訴部分得假執行；但被告如以新臺幣玖萬陸仟伍佰
元為原告預供擔保後，得免為假執行。
    事實及理由
一、原告起訴主張：被告於民國108年12月9日16時59分許，駕駛
    車牌號碼0000-00號自用小客車，行經臺南市○區○○路000號
    前，因駕駛不慎，追撞由訴外人劉興森駕駛原告所有車牌號
    碼000-0000號營業小客車（以下簡稱系爭車輛），致系爭車
    輛受損（以下簡稱系爭交通事故），系爭交通事故係肇因於
    被告之過失行為所致，自應由被告負過失之侵權行為損害賠
    償責任；爰依侵權行為之法律關係，請求被告賠償原告車輛
    維修費用新臺幣（下同）27,500元、車輛折損預估25萬元、
    租金損失234,000元（計算式：每日租金3,000元78天＝234,
    000元），合計511,500元。並聲明：被告應給付原告511,50
    0元，及自起訴狀繕本送達翌日起至清償日止，按年息百分
    之5計算之利息。
二、被告抗辯：
（一）原告主張系爭車輛維修金額為27,500元，惟系爭車輛維修
      係屬以新零件更換舊零件部分，仍應予以計算折舊。
（二）原告請求系爭車輛折損25萬元乙節，被告否認之。原告請
      求者，究屬何種損害？原告應補充說明並應提出其請求權
      基礎為何？且應負舉證之責。
（三）原告請求系爭車輛租金損失234,000元乙節，被告否認之
      。原告提出之租賃契約書並非系爭交通事故發生日後，需
      另外租車所致之增加支出，且系爭交通事故發生於000年0
      0月0日，原告拖延至同年月17日始進廠維修，此期間所生
      可能增加之損害已有不可歸責於被告之理；何況，被告投
      保第三人責任險之保險公司於進廠之翌日（即同年月18日
      ）隨即核價完成，原告指定之維修車廠即可進行維修作業
      程序，當無原告陳稱迄至109年3月4日始完工之可能，亦
      屬不可歸責於被告之事由，應由原告負舉證之責，惟原告
      並未舉證以實其說，原告就此部分請求之請求權基礎、維
      修期間之必要性、合理性及客觀可歸責性等，曾未提及片
      語，是原告此部分之請求，當屬無稽。
（四）並聲明：
    1.原告之訴及假執行之聲請均駁回。
    2.訴訟費用由原告負擔。
    3.如受不利判決，願供擔保請准宣告免為假執行。
三、得心證之理由：
（一）原告主張被告於108年12月9日16時59分許，駕駛車牌號碼
      0000-00號自用小客車，行經臺南市○區○○路000號前，因
      駕駛過失發生系爭交通事故，並致系爭車輛受有損害等情
      ，業據提出臺南市警察局道路交通事故當事人登記聯單、
      汽車受損照片及估價單為憑，且為被告所不爭執，並經本
      院依職權向臺南市政府警察局第五分局調取系爭交通事故
      之相關資料核閱屬實。是原告此部分之主張，堪信為真實
      。
（二）按因故意或過失不法侵害他人之權利者，負損害賠償責任
      。汽車、機車或其他非依軌道行駛之動力車輛，在使用中
      加損害於他人者，駕駛人應賠償因此所生之損害。但於防
      止損害之發生，已盡相當之注意者，不在此限。民法第18
      4條第1項前段、第191條之2分別定有明文。本件原告主張
      因被告駕駛過失致生系爭交通事故，並致原告所有系爭車
      輛受損，依侵權行為法則請求被告賠償，核屬有據。茲就
      原告請求之項目及金額，審核如下：
    1.車輛修理費部分：原告主張修復系爭車輛支出之工資共計
      27,500元（計算式：工資15,000元＋塗裝工資12,500元＝27
      ,500元），業據其提出鼎泰汽車修配廠之估價單（見本院
      調字卷第15至17頁）為憑，且為被告所不爭執，故原告請
      求被告賠償其維修工資27,500元，核屬有據。又原告上揭
      主張均為工資費用，自無折舊之必要。是被告抗辯修復費
      用應予折舊云云，並不足採。
    2.車輛交易價值減損部分：按物被毀損時，被害人除得依民
      法第196條請求賠償外，並不排除民法第213條至第215條
      之適用，依民法第196條請求賠償物被毀損所減少之價額
      ，得以修復費用為估定之標準，但以必要者為限；被害人
      如能證明其物因毀損所減少之價額，超過必要之修復費用
      時，就其差額，仍得請求賠償（最高法院77年5月17日77
      年度第9次民事庭會議決議㈠意旨參照）。蓋損害賠償之目
      的在於填補所生之損害，其應回復者，係損害事故發生前
      之應有狀態，自應將事故發生後之變動狀況悉數考量在內
      ；故於物被毀損時，被害人除得請求修補或賠償修復費用
      ，以填補技術性貶值之損失而回復物之物理性原狀外，就
      其物因毀損所減少之交易價值，亦得請求賠償，以填補交
      易性貶值之損失而回復物之價值性原狀（最高法院93年度
      台上字第381號判決意旨參照）。經本院就系爭車輛是否
      因系爭交通事故所受車損，致交易價值減損乙節，囑託台
      灣區汽車修理工業同業公會為鑑定，經該公會覆稱：「系
      爭車於2019年12月份未發生事故前之價值約為155萬元，
      於發生事故修復後之價值約為149萬元，減損價值約為6萬
      元」，有該公會109年8月31日台區汽工（宗）字第109253
      號函附卷可佐，足認系爭車輛雖經修復，仍受有6萬元之
      交易價值減損，則原告請求被告賠償系爭車輛交易價值減
      損之損害6萬元，即屬有據；逾此部分之請求，則屬無據
      。
    3.營業租金損失部分：
      ⑴原告主張系爭交通事故發生前，係以出租系爭車輛為業
        ，業據其提出營業小客車租賃合約書（見本院調字卷第
        27頁）為憑，此為被告所不爭執，則原告主張其因系爭
        車輛送修期間無法營業出租而受有租金損失等語，為可
        採信。
      ⑵原告復主張因系爭交通事故致系爭車輛受損，其有78日
        無法營業之事實，既為被告所爭執，即應由原告就上開
        有利於己之事實負舉證之責，然原告並未提出其所稱待
        料期間長達3個月無法營業之證明，則原告主張系爭車
        輛維修期間長達78日，尚難採信。
      ⑶本院審酌系爭車輛受損情況、需修復部位及實際進廠維
        修3日（109年3月2日至同年月4日，見本院109年度南司
        調字第177號卷第17頁鼎泰汽車修配廠估價單）等情，
　　　　認應以系爭車輛實際進廠維修之3日為系爭車輛不能收
        取營業租金之日數。又被告並未爭執原告主張系爭車輛
        之每日營業收入為3,000元，則原告請求被告賠償其因
        系爭車輛受損不能收取之營業租金損失在9,000元（計
        算式：3,000元×3日＝9,000元）之範圍內，核屬有據，
        為有理由，應予准許；至原告逾上開範圍之請求（逾3
        日營業租金之請求），則屬無據，為無理由，應予駁回
        。4.綜上，原告得請求被告賠償之金額合計為96,500元
        （修復費用27,500元＋交易價值減損6萬元＋營業租金損
        失9,000元＝96,500元）。
四、綜上所述，原告依侵權行為法則，請求被告給付96,500元，
    及自起訴狀繕本送達被告翌日即109年6月5日起至清償日止
    ，按週年利率百分之5計算之利息，為有理由，應予准許；
    至逾上開範圍之請求，為無理由，應予駁回。
五、本件判決基礎已臻明確，兩造其餘之攻擊防禦方法及訴訟資
    料經本院斟酌後，核與判決結果不生影響，無一一論述之必
    要，併予敘明。
六、本判決原告勝訴部分所命被告給付之金額未逾50萬元，依民
    事訴訟法第389條第1項第5款規定，應依職權宣告假執行，
    並依被告所為免為假執行之聲請，酌定相當之擔保金額宣告
    之。
七、據上論結，原告之訴為一部有理由，一部無理由，依民事訴
    訟法第79條、第389條第1項第5款、第392條第2項，判決如
    主文。
中　　華　　民　　國　 109　　年　　11　　月　　26　　日
                          臺灣臺南地方法院民事第二庭
                                  法  官  王 獻 楠
上為正本係照原本作成。
如不服本判決，應於送達後20日內，向本院提出上訴狀並表明上
訴理由，如於本判決宣示後送達前提起上訴者，應於判決送達後
20日內補提上訴理由書（須附繕本），如委任律師提起上訴者，
應一併繳納上訴審裁判費。
中　　華　　民　　國　 109　　年　　11　　月　　26　　日
                                  書記官  蕭 雅 文